臺灣臺北地方法院民事裁定　　　　　　　 96年度抗字第437號
抗　告　人　慶豐環宇股份有限公司
兼法定代理人　乙○○
相　對　人　聯邦商業銀行股份有限公司
法定代理人　甲○○
上列抗告人因與相對人間聲請本票准許強制執行事件，對於中華
民國95年11月23日本院95年度票字第123553號裁定提起抗告，本
院裁定如下：
    主  文
抗告駁回。
抗告程序費用新臺幣壹仟元由抗告人連帶負擔。
    理  由
一、本件抗告意旨略以：伊前曾與相對人在內之44家債權金融機
    構，依「中華民國銀行公會會員自律性債權債務協商及制約
    機制」達成協商，相對人自應受該協商內容之拘束。今相對
    人逕就其所持有之本票聲請強制執行，不但違反該協商之約
    定，亦已損害其他43家債權金融機構之債權，以致抗告人等
    實無從遵辦，爰依法提出抗告等語。
二、本件相對人主張：伊執有抗告人等於民國94年7月7日共同簽
    發之本票1紙，內載金額新台幣 10,000,000元，未載付款地
    及到期日，利息按年息 2％計算，並免除做成拒絕證書，詎
    於 95年9月7日提示未獲付款，爰依票據法第123條聲請裁定
    許可強制執行，已據提出本票 1紙為證，原裁定予以准許，
    即無不合。
三、按執票人向本票發票人行使追索權時，得聲請法院裁定後強
    制執行，票據法第 123條定有明文。而本票執票人，依上開
    規定，聲請法院裁定許可對發票人強制執行，係屬非訟事件
    ，此項聲請之裁定，及抗告法院之裁定，僅依非訟事件程序
    ，以審查強制執行許可與否，並無確定實體上法律關係存否
    之效力，如發票人就票據債務之存否有爭執時，應由發票人
    提起確認之訴，以資解決，此有最高法院57年台抗第76號判
    例意旨可參。本件抗告人雖謂前曾與相對人在內之44家債權
    金融機構，依「中華民國銀行公會會員自律性債權債務協商
    及制約機制」達成協商，相對人自應受該協商內容之拘束等
    語，但未據其提出任何曾與相對人達成協商之資料以實其說
    ，已難認相對人此聲請本票裁定之行為有何應受該協商內容
    限制、禁止等情形，遑論縱使兩造間就該本票所擔保之原因
    債權有何協商變更等情，亦屬實體法上之爭執，應由抗告人
    另行提起訴訟以資解決，仍非本件非訟程序所得加以審究。
    從而，抗告意旨指摘原裁定不當，求予廢棄，為無理由，應
    予駁回。
四、據上論結，本件抗告為無理由，爰依非訟事件法第21條第2
    項、第24條第1 項、第46條，民事訴訟法第495 條之1 第1
    項、第449 條第1 項、第85條第2項，裁定如主文。
中　　華　　民　　國　　96　　年　　6 　　月　　25　　日
                  民事第五庭審判長法　官　翁昭蓉
                                  法  官  胡宏文
                                  法  官  林麗真
以上正本係照原本作成。
本裁定除以適用法規顯有錯誤為理由，並經本院許可外，不得再
抗告。如提起再抗告，應於收受後10日內委任律師為訴訟代理人
向本院提出再抗告狀。並繳納再抗告費新台幣1,000元。
中　　華　　民　　國　　96　　年　　6 　　月　　25　　日
                                  書記官  李承翰
